臺灣高等法院臺中分院刑事裁定　
110年度聲字第2246號
聲  請  人  臺灣高等檢察署臺中檢察分署檢察官     
受  刑  人  劉逸慈

                    設籍嘉義市○區○○○街00號（嘉義○○○○○○○○）


上列聲請人因受刑人詐欺等案件，數罪併罰有二裁判以上，聲請
定其應執行之刑（聲請案號：110年度執聲字第1071號），本院
裁定如下：
    主  文
劉逸慈所犯如附表所示各罪所處之刑，應執行有期徒刑參年貳月
。
    理  由
一、聲請意旨略以：受刑人劉逸慈因詐欺等數罪，先後經判決確
    定如附表，應依刑法第53條、第51條第5款規定，定其應執
    行之刑，爰依刑事訴訟法第477條第1項聲請裁定等語。
二、按裁判確定前犯數罪者，併合處罰之；數罪併罰有二裁判以
    上，宣告多數有期徒刑者，於各刑中之最長期以上，各刑合
    併之刑期以下，定其應執行之刑期，刑法第50條第1項前段
    、第53條、第51條第5款前段分別定有明文。次按數罪併罰
    之定應執行之刑，係出於刑罰經濟與責罰相當之考量，並非
    予以犯罪行為人或受刑人不當之利益，為一種特別的量刑過
    程，相較於刑法第57條所定科刑時應審酌之事項係對一般犯
    罪行為之裁量，為定應執行刑之宣告，乃對犯罪行為人本身
    及所犯各罪之總檢視，除應考量行為人所犯數罪反應出之人
    格特性，並應權衡審酌行為人之責任與整體刑法目的及相關
    刑事政策，在量刑權之法律拘束性原則下，依刑法第51條第
    5款之規定，採限制加重原則，以宣告各刑中之最長期為下
    限，各刑合併之刑期為上限，但最長不得逾30年，資為量刑
    自由裁量權之外部性界限，並應受法秩序理念規範之比例原
    則、平等原則、責罰相當原則、重複評價禁止原則等自由裁
    量權之內部抽象價值要求界限之支配，以使輕重得宜，罰當
    其責，俾符合法律授與裁量權之目的，以區別數罪併罰與單
    純數罪之不同，兼顧刑罰衡平原則（最高法院100年度台抗
    字第440號裁定意旨參照）。再執行刑之酌定，審酌各罪間
    之關係時，宜綜合考量數罪侵害法益之異同、對侵害法益之
    加重效應及時間、空間之密接程度，各罪間之獨立程度較高
    者，法院宜酌定較高之執行刑，但仍宜注意維持輕重罪間刑
    罰體系之平衡。行為人所犯數罪係侵害不可替代性或不可回
    復性之個人法益者，宜酌定較高之執行刑。民國107年8月7
    日司法院院台廳刑一字第1070021860號函訂定並自即日生效
    之「刑事案件量刑及定執行刑參考要點」第24、25點規定可
    供參考。再者，刑事訴訟法第370條第2項、第3項，已針對
    第二審上訴案件之定應執行刑，明定有不利益變更禁止原則
    之適用；而分屬不同案件之數罪併罰有應更定執行刑之情形
    ，倘數罪之刑，曾經定應執行刑，再與其他裁判宣告之刑定
    應執行刑時，在法理上亦同受此原則之拘束。亦即，另定之
    執行刑，其裁量所定之刑期，不得較重於前定之執行刑加計
    後裁判宣告之刑或所定執行刑之總和（最高法院110年度台
    抗字第963號裁定意旨參照）。
三、經查，受刑人犯如附表所示之罪，各處如附表所示之刑，均
    經確定在案，有各該案件判決書及臺灣高等法院被告前案紀
    錄表在卷可稽。檢察官聲請定其應執行之刑，本院審核認聲
    請為正當，應予准許。爰審酌受刑人所犯如附表所示各罪，
    其中附表編號2至6之加重詐欺取財罪均係參與同一詐欺集團
    期間所犯，均擔任車手取款或傳遞卡片、告知或提領贓款訊
    息，手段相似，犯罪時間集中在109年4月24、29日，侵害法
    益之加重效應及時間、空間之密接程度、責任非難重複程度
    較高；附表編號1所示之販賣第三級毒品罪，與上開加重詐
    欺之犯罪型態、侵害法益、犯罪情節等尚非均同，具獨立性
    ，綜合考量上述犯罪性質上之差異及刑罰對策上之不同、各
    罪依其犯罪情節所量定之刑，參酌附表編號3至6所示各罪曾
    經定應執行有期徒刑1年6月，已充分考量各該數罪間定應執
    行刑所應謹守之內部性、外部性界限之各項定應執行刑原則
    ，自應尊重前揭定應執行刑之刑度，及受刑人於本院提出請
    求從輕量刑之書面意見（本院卷第95至99頁），暨前揭所述
    之比例原則、責罰相當原則等自由裁量權之內部性界限等情
    ，以及刑罰邊際效應隨刑期而遞減，而行為人所生痛苦程度
    隨刑期而遞增等情狀，合併定其應執行之刑如主文所示。
四、依刑事訴訟法第477條第1項，刑法第53條、第51條第5款，
    裁定如主文。
中　　華　　民　　國　　110 　年　　9 　　月　　29　　日
        　　刑事第十庭    審判長法　官  陳  宏  卿
　　　　　　　　　　　　　　    法　官  楊  文  廣
 　　　　　　　　　　　　　　　 法　官  簡  芳  潔     
                     
以上正本證明與原本無異。     
如不服本裁定，得於收受送達後5日內向本院提出抗告書狀(須附
繕本)。因疫情而遲誤不變期間，得向法院聲請回復原狀。

                                書記官  廖  婉  菁

中　　華　　民　　國　　110 　年　　9 　　月　　30　　日
附表：受刑人劉逸慈定應執行之刑案件一覽表
編    號  1 2 3  罪   名  販賣第三級毒品罪 加重詐欺取財罪 加重詐欺取財罪 宣 告 刑  有期徒刑1年10月 有期徒刑1年 有期徒刑1年1月 犯罪日期  107年11月3日 109年4月24日 109年4月29日 偵查機關年度案號  嘉義地檢108年度偵字第2406號等 臺南地檢109年度營偵字第1060號 彰化地檢109年度偵字第4960號 最後事實審 法 院 嘉義地院 臺南地院 中高分院  案 號 108年度訴字第481號 109年度金訴字第153號 110年度金上訴字第400號  判決日 期 109.07.30 109.07.30 110.05.05 確定判決 法 院 嘉義地院 臺南地院 中高分院  案 號 108年度訴字第481號 109年度金訴字第153號 110年度金上訴字第400號  確定日 期 109.09.01 110.01.20 （撤回上訴） 110.06.22 宣告刑得否易科罰金或易服社會勞動  不得易科罰金 不得易服社會勞動 不得易科罰金 不得易服社會勞動 不得易科罰金 不得易服社會勞動 備    註  嘉義地檢109年度執緩字第258號、110年度執撤緩字第21號（緩刑宣告經嘉義地院110年度撤緩字第17號裁定撤銷確定）、花蓮地檢110年度執撤緩助字第10號 臺南地檢110年度執緝字第557號（花蓮地檢110年度執助字第225號） 彰化地檢110年度執字第3047號（花蓮地檢110年度執助字第228號）     編號3至6曾定應執行有期徒刑1年6月 
編    號  4 5 6 罪    名  加重詐欺取財罪 加重詐欺取財罪 加重詐欺取財罪 宣 告 刑  有期徒刑1年1月 有期徒刑1年1月 有期徒刑1年1月 犯罪日期  109年4月29日 109年4月29日 109年4月29日 偵查機關年度案號  彰化地檢109年度偵字第4960號 彰化地檢109年度偵字第4960號 彰化地檢109年度偵字第4960號 最後事實審 法 院 中高分院 中高分院 中高分院  案 號 110年度金上訴字第400號 110年度金上訴字第400號 110年度金上訴字第400號  判決日 期 110.05.05 110.05.05 110.05.05 確定判決 法 院 中高分院 中高分院 中高分院  案 號 110年度金上訴字第400號 110年度金上訴字第400號 110年度金上訴字第400號  確定日 期 110.06.22 110.06.22 110.06.22 宣告刑得否易科罰金或易服社會勞動  不得易科罰金 不得易服社會勞動 不得易科罰金 不得易服社會勞動 不得易科罰金 不得易服社會勞動 備    註  彰化地檢110年度執字第3047號（花蓮地檢110年度執助字第228號）     編號3至6曾定應執行有期徒刑1年6月